臺灣臺中地方法院刑事判決　　　　　　　　　　　　　九十四年度易字第五九二號
　　公　訴　人　臺灣臺中地方法院檢察署檢察官
　　被　　　告　乙○○
右列被告因業務侵占案件，經檢察官提起公訴（九十四年度偵字第八六五號），本院
判決如左：
    主  文
乙○○連續意圖為自己不法之所有，而侵占對於業務上所持有之物，處有期徒刑拾月
。
    犯罪事實
一、乙○○自民國（下同）八十九年五月八日起至九十一年十月中旬止，任職於亞洲
    奇基綜合計劃股份有限公司台中瑄品分公司（以下簡稱亞洲奇基公司）擔任執行
    長一職，負責該公司業績之招攬及代收投資款等業務，為從事業務之人。乙○○
    之下另有經理甲○○、業務行銷副理江俊諺、及王國偉等組員（江俊諺、甲○○
    二人均經檢察官另為不起訴處分），其中甲○○並提供其個人所有之萬泰商業銀
    行台中分行000000000000號帳戶，供該公司業務員招攬業務收取款
    項暫存之用，包含乙○○以上之公司主管均得使用上開帳戶。九十一年九月二十
    五日，丙○○受該公司職員張慧琪之邀至亞洲奇基公司，經江俊諺解說後，同意
    購買每份新台幣（下同）十三萬八千八百元之「富貴投資專案」二份及「寶利白
    金投資專案」三份，合計投資金額共六十九萬四千元，惟丙○○僅有八萬五千元
    ，經江俊諺與其主管乙○○商量後，即向丙○○偽稱乙○○可借款供其購買前開
    投資專案（實則並未借款），並由丙○○書立借據兩份，一份交由乙○○收執。
    丙○○誤信已借款購買前開投資專案後，即於該日先以提款卡轉帳匯款八萬五千
    元至亞洲奇基公司0000000000000號帳戶內。丙○○嗣於九十一年
    九月三十日，經由江俊諺之介紹，向板信商業銀行台中分行貸得八十萬元後，旋
    將其中之六十萬九千元返還予乙○○，乙○○即指示江俊諺將丙○○所交付款項
    中之十五萬七千五百元匯入亞洲奇基公司華南銀行城東分行000000000
    000號帳戶內，另四十五萬一千五百元則匯入上開甲○○所有供該公司使用之
    萬泰銀行台中分行000000000000號之個人帳戶內。丙○○於交付上
    開款項後，即將與乙○○所立之借據二紙予以撕毀丟棄。惟乙○○並未將上開丙○○匯入甲○○帳戶之款項全數交由亞洲奇基公司，以便為丙○○購買三份「寶
    利白金投資專案」，竟基於意圖為自己不法所有之概括犯意，自九十一年九月三
    十日起（起訴書誤繕為九十一年十月一日起），連續自行或委由不知情之公司人
    員以提款卡由自動提款機提款、跨行轉帳或填寫取款條提領現金之方式（提領方
    式、時間、金額，及侵占金額計算式詳如附表所示），以變易持有為所有之意思
    ，私自挪用甲○○前開帳戶中由丙○○匯入之款項，予以侵占入己，總計侵占金
    額為四十一萬六千四百元。嗣亞洲奇基公司於九十一年十月十一日通知丙○○領
    取「富貴投資專案」二份權益憑證，丙○○遂於同年月十六日前往領取，惟因遲
    未接獲通知領取三份「寶利白金投資專案」之權益憑證，經向亞洲奇基公司查詢
    ，始悉上情。
二、案經臺灣臺中地方法院檢察署檢察官主動簽分偵辦。
    理  由
一、右揭事實業據被告乙○○於本院審理時供承不諱，核與被害人丙○○指訴之情節
    相符，並經證人江俊諺、甲○○、范揚得及鮮思宏等於偵查中證述明確，此外，
    復有被害人之板信商業銀行台中分行存摺明細、匯款申請書二紙、萬泰商業銀行
    台幣存摺對帳單影本、取款條、統一發票、完款證明及奇基公司台中營業處之組
    織表等資料影本在卷可稽，足徵被告之自白確與事實相符。本件事證明確，被告
    犯行堪以認定，應予依法論科。
二、被告任職於於亞洲奇基台中瑄品分公司擔任執行長，負責該公司業績之招攬及代
    收投資款等工作，為從事業務之人，其將所代收之投資款予以侵占入己，核其所
    為，係犯刑法第三百三十六條第二項之業務侵占罪。被告利用不知情之公司人員
    以提款卡提款、轉帳或填寫取款條提領現金之行為，係屬間接正犯。又被告先後
    多次侵占犯行，時間緊接，犯罪構成要件相同，顯係基於概括犯意反覆為之，為
    連續犯，應依法論以一罪，並加重其刑。爰審酌被告犯罪之動機、目的、手段，
    犯罪所生之危害、於本院審理時坦承犯行，且迄今未能與被害人丙○○達成和解
    等一切情狀，量處如主文所示之刑，以資懲儆。
據上論斷，應依刑事訴訟法第二百九十九條第一項前段，刑法第五十六條、第三百三
十六條第二項，罰金罰鍰提高標準條例第一條前段，判決如主文。
本案經檢察官丁○○到庭執行職務
中     華     民     國     九十四     年      六      月     二十一    日
                            臺灣臺中地方法院刑事第二庭
                    審判長法  官    蔡  名  曜
                                      法  官    郭  書  豪
                                      法  官    林  慧  英
附表：
┌───┬──────────┬─────────┬──────────┐
│編號  │  提 款 時 間       │  提 款 方 式     │  提領金額（新台幣）│
├───┼──────────┼─────────┼──────────┤
│一、  │九十一年九月三十日  │ 跨行ＡＴＭ提款   │  二千零七元        │
│      │                    │                  │（含手續費七元）    │
├───┼──────────┼─────────┼──────────┤
│二、  │九十一年十月一日    │ 跨行ＡＴＭ轉帳   │  十萬零十八元      │
│      │                    │                  │（含手續費十八元）  │
├───┼──────────┼─────────┼──────────┤
│三、  │九十一年十月一日    │ 跨行ＡＴＭ轉帳   │  十萬零十八元      │
│      │                    │                  │（含手續費十八元）  │
├───┼──────────┼─────────┼──────────┤
│四、  │九十一年十月一日    │ 現金提款         │  十一萬二千元      │
├───┼──────────┼─────────┼──────────┤
│五、  │九十一年十月二日    │ 跨行ＡＴＭ轉帳   │  十萬零十八元      │
│      │                    │                  │（含手續費十八元）  │
├───┼──────────┼─────────┼──────────┤
│六、  │九十一年十月二日    │ 跨行ＡＴＭ轉帳   │  六千零十八元      │
├───┼──────────┼─────────┼──────────┤
│七、  │九十一年十月二日    │ 跨行ＡＴＭ轉帳   │  二萬零十八元      │
├───┼──────────┼─────────┼──────────┤
│八、  │九十一年十月二日    │ 跨行ＡＴＭ轉帳   │  二千零十八元      │
│      │                    │                  │（含手續費十八元）  │
├───┼──────────┼─────────┼──────────┤
│九、  │九十一年十月二日    │ 跨行ＡＴＭ轉帳   │  二千零十八元      │
│      │                    │                  │（含手續費十八元）  │
├───┼──────────┼─────────┼──────────┤
│十、  │九十一年十月二日    │ 跨行ＡＴＭ轉帳   │  二千零十八元      │
│      │                    │                  │（含手續費十八元）  │
├───┼──────────┼─────────┼──────────┤
│十一、│九十一年十月二日    │ 跨行ＡＴＭ提款   │  一千零七元        │
│      │                    │                  │（含手續費七元）    │
├───┼──────────┼─────────┼──────────┤
│十二、│九十一年十月三日    │ 跨行ＡＴＭ轉帳   │  一萬零十八元      │
│      │                    │                  │（含手續費十八元）  │
├───┴──────────┴─────────┴──────────┤
│總計提領金額：四十五萬七千一百七十六元                                │
│侵占金額：提領金額（四十五萬七千一百七十六元）扣除原有餘額（六千九百零│
│      一元）與現有餘額（一千二百二十五元）之差額（五千六百七十六元│
│          ），再扣除被告交由亞洲奇基公司用於為丙○○購買「富貴投資專案│
│          」二份之金額（三萬五千一百元），總計侵占金額：四十一萬六千四│
│          百元。                                                      │
└───────────────────────────────────┘
右正本證明與原本無異。
如不服本判決，應於送達後十日內向本院提出上訴狀（須附繕本），上訴於臺灣高等
法院臺中分院。
                                        書記官
中     華     民     國     九十四     年      六      月     二十一    日
附錄論罪科刑法條
刑法第三百三十六條第二項
對於業務上所持有之物，犯前條第一項之罪者，處六月以上五年以下有期徒刑，得併
科三千元以下罰金。
